# 企业会计制度下，期货的会计处理应该是怎么样的？

提问人：ccj2012 时间：2018-06-08 15:50:29
请教在企业会计制度下（不是企业会计准则），期货的会计处理应该是怎么样的，貌似没有相应的会计科目？

回答人：chenyiwei
在《企业会计制度》下，投机（非套保）性质的期货交易的会计处理执行《关于企业商品期货业务会计处理暂行规定》（财会字[1997]51号）；套保性质的期货交易的会计处理执行《商品期货业务会计处理暂行规定》（财会字[2000]19号）。